臺灣嘉義地方法院民事裁定  
110年度司繼字第70號
聲  請  人  蕭裕峯  

上列聲請人聲請對被繼承人柯元誼選任遺產管理人事件，本院裁
定如下：
    主  文
選任許崇賓律師（地址：台中市○○區○○街000號）為被繼承人柯
元誼（男，身分證統一編號：Z000000000號，民國00年00月00日
生，民國110年2月20日死亡，生前最後住所：嘉義市○區○○○街00
號）之遺產管理人。
准對被繼承人柯元誼之繼承人為承認繼承之公示催告。
被繼承人柯元誼之大陸地區以外繼承人，應自前項公示催告揭示
之日起，壹年內承認繼承，上述期限屆滿，無繼承人承認繼承時
，被繼承人之遺產，於清償債權，並交付遺贈物後，如有剩餘即
歸屬國庫。
聲請程序費用新臺幣1,000元由被繼承人柯元誼之遺產負擔。
    理  由
一、按先順序繼承人均拋棄其繼承權時，由次順序之繼承人繼承
    。其次順序繼承人有無不明或第四順序之繼承人均拋棄其繼
    承權者，準用關於無人承認繼承之規定；繼承開始時，繼承
    人之有無不明者，由親屬會議於一個月內選定遺產管理人，
    並將繼承開始及選定遺產管理人之事由，向法院報明；無親
    屬會議或親屬會議未於繼承開始時起一個月內選定遺產管理
    人者，利害關係人或檢察官，得聲請法院選任遺產管理人。
    民法第1176條第6項、第1177條、第1178條第2項定有明文。
    又公示催告期限屆滿，無繼承人承認繼承時，其遺產於清償
    債權，並交付遺贈物後，如有賸餘，歸屬國庫，民法第1185
    條規定甚明。
一、聲請意旨略以：聲請人對被繼承人有債權合計新台幣600萬
    元，惟被繼承人已於110年2月20日死亡，查無第一順位繼承
    人，第二順位繼承人已全部死亡，第三順位繼承人拋棄繼承
    ，是否仍有繼承之人不明，而其親屬會議並未於一個月內選
    定遺產管理人，致聲請人對無法行使權利。為確保聲請人之
    權利，爰依法選任遺產管理人等語，並提出戶籍謄本、繼承
    系統表、借據、家事事件公告查詢及土地登記第一類謄本為
    證。經本院審核上揭文件，足認聲請人之上開主張堪信為真
    實，且核與首揭法條規定，尚無不合。
二、經查，本件被繼承人柯元誼之繼承人有無不明，且其親屬會
    議未依民法第1177條之規定選定遺產管理人。又擔任遺產管
    理人，主要係彙整被繼承人之財產，踐行被繼承人債權、債
    務之確認，並作適法合理之分配，且於有繼承人承認繼承時
    或遺產分配後，尚有剩餘時，將遺產移交繼承人或國庫，此
    須熟悉相關法律程序進行遺產處分；本院審酌具律師身分之
    人，受有法律之專業訓練，嫻熟公示催告、分割共有土地等
    相關法律程序，且對於遺產管理人依法應盡之管理職責，當
    較一般未受法學訓練之人更為明瞭；從而，如將被繼承人之
    遺產交由律師管理，應有利於處理後續之遺產問題，且律師
    之行止均受有律師法之規範，其執行遺產管理人之職務更能
    公正適法，應適於擔任遺產管理人職務，茲為使本件被繼承
    人所留遺產之處置順利進行，依本院代為徵詢之結果，選任
    許崇賓律師為被繼承人柯元誼之遺產管理人為適當，並依法
    為承認繼承之公示催告。
三、依家事事件法第127條第4項，爰裁定如主文。
四、如對本裁定不服，應於裁定送達後10日之不變期間內，向本
    院提出抗告狀，並繳納抗告費新臺幣1,000元。
中　　華　　民　　國　　110 　年　　7 　　月　　5 　　日

               家事法庭 司法事務官 黃冠嵐